【裁判字號】    95,重訴,17
【裁判日期】    951212
【裁判案由】    毒品危害防制條例
【裁判全文】
臺灣彰化地方法院刑事判決              95年度重訴字第17號
公  訴  人  臺灣彰化地方法院檢察署檢察官
被      告  甲○○
指定辯護人  林永貹律師
被      告  乙○○
                    （
選任辯護人  張慶達律師
上列被告等因毒品危害防制條例等案件，經檢察官提起公訴（95
年度偵字第7723、7835號），本院判決如下：
    主  文
甲○○、乙○○共同運輸第一級毒品，甲○○處無期徒刑，褫奪
公權終身；乙○○處有期徒刑貳拾年。
扣案之海洛因球伍顆（合計淨重176.34公克、空包裝總重10.37
公克）又參顆（合計淨重107.05公克、空包裝總重8.39公克）均
沒收銷燬之。
    事  實
一、甲○○、乙○○、及綽號「黑雄」之成年男子均明知海洛因
    係毒品危害防制條例第2條第2項第1款規定之第1級毒品，並
    屬行政院公告為懲治走私條例「公告管制物品項目及其數額
    」甲類第4款之管制進出口物品，不得持有、運輸或私運進
    口，竟為圖牟利，共同基於自境外運輸第1級毒品海洛因入
    境臺灣以牟利之犯意聯絡，由「黑雄」負責聯繫泰國地區提
    供毒品之貨主及籌措購買毒品資金，甲○○、乙○○則負責
    赴泰國運輸毒品入境後再交予「黑雄」所指定之人，渠等約
    定甲○○完成運輸海洛因球1次，可取得該批海洛因球之其
    中1顆當作報酬，乙○○完成運輸海洛因球1顆，即可取得每
    顆新臺幣（下同）3萬元之報酬。甲○○、乙○○即於民國
    （下同）95年8月16日19時許共同搭乘班機前往泰國並投宿
    於泰國曼谷地區「泰而喜飯店」，翌日（即同年月17日）22
    時許，由甲○○在該飯店旁之某PUB，向泰國籍人士「保羅
    」取得以保鮮膜及保險套包裝、每粒重約26.6公克至45.1公
    克之海洛因球共8顆後，第3日（即95年8月18日）上午10時
    許，2人在該飯店內，甲○○將其中5顆海洛因球塞入其肛門
    ，乙○○將其中3顆海洛因球塞入其肛門，並於同日13時30
    分許搭乘荷蘭航空班機由泰國曼谷返臺，總計共運輸海洛因
    球8顆入境臺灣。嗣於當日（95年8月18日）晚間8時許，在
    桃園中正機場第二航廈，為檢察官指揮刑警拘提到案，並核
    發鑑定許可書將甲○○、乙○○送至桃園敏盛醫院大園分院
    實施鑑定照X光後，發現其2人體內藏有不明球狀物體，經其
    2人排泄後，由甲○○排泄物發現海洛因球5顆（毛重各約38
    . 0公克、45.1公克、38.5公克、26.6公克、37.9公克，送
    驗合計淨重176.34公克、空包裝總重10.37公克，純度63.52
    %），由乙○○排泄物發現海洛因球3顆（毛重各約38.5公克
    、38.8公克、38.4公克，送驗淨重合計107.05公克、空包裝
    總重8.39公克，純度63.52%），經警當場查扣海洛因球8顆
    ，並循線查悉上情。
二、案經台灣彰化地方法院檢察署檢察官指揮刑事警察局偵六隊
    第三組、彰化縣警察局和美分局查獲自動檢舉，及彰化縣警
    察局和美分局報告臺灣彰化地方法院檢察署檢察官偵查起訴
    。
    理  由
一、上揭事實，業據被告甲○○坦承不諱，被告乙○○固坦承上
    揭時地與被告甲○○同往泰國及夾藏海洛因入境之事實不諱
    ，惟矢口否認有事先知情之共同運輸毒品犯行，辯稱：伊事
    前以為到泰國係為洽談布疋生意，不知係要走私毒品海洛因
    ，然伊當時因受販賣集團脅迫才同意幫忙在肛門塞海洛因，
    本件之資金及接洽對象等事項伊均不知，伊與甲○○間並無
    犯意聯絡可言，僅能論以幫助犯云云。經查，本件案發前約
    半個月，被告甲○○即已與被告乙○○約定同赴泰國夾帶海
    洛因走私入境，並允以每夾帶1顆海洛因之代價為3萬元，經
    被告乙○○同意等情，業據被告乙○○及被告甲○○於警詢
    、偵查、本院準備程序中供承綦詳，經核所供互符；且參諸
    本件被告2人前往泰國之費用均係由被告甲○○所支付、抵
    泰期間並未有何與人洽談布匹生意情事、其等2人於第1日夜
    間搭機抵泰、第2日僅被告甲○○外出與人拿取毒品、被告
    乙○○則均留於旅館內、第3日被告2人即搭機返台等情以觀
    ，被告乙○○非僅事先知情合意，且其係為走私毒品而與被
    告甲○○專程赴泰之事實顯然，俱徵被告乙○○上揭所辯諸
    詞係屬翻異飾卸之詞，不足採信。又被告2人上揭時地同機
    出入境、入境時經警將2人送往桃園敏盛醫院大園分院實施
    鑑定照X光後發現被告2人體內藏有不明球狀物體，經其2人
    排泄後，由被告甲○○排泄物發現海洛因球5顆（毛重各約
    38.0公克、45.1公克、38. 5公克、26.6公克、37.9公克，
    送驗合計淨重176.34公克、空包裝總重10. 37公克，純度
    63.52%），由被告乙○○排泄物發現海洛因球3顆（毛重各
    約38.5公克、38.8公克、38.4公克，送驗淨重合計107. 05
    公克、空包裝總重8.39公克，純度63.52公克）而當場查扣
    海洛因球8顆乙情，亦有被告2人之入出境資料（1624號他字
    卷第7、8頁）、護照及簽證影本（警卷第38-41頁）、桃園
    敏盛醫院大園分院X光片2片（第7723號偵卷證物袋）、查獲
    照片等件在卷及海洛因球8顆扣案可參，該8顆球型物品經送
    請鑑定均含海洛因成分，並有法務部調查局調科壹字第0952
    3016670、00000000000號鑑定書2紙在卷足參（第7723號偵
    卷第85、86頁）；事證明確，被告2人犯行均堪認定。
二、按海洛因係毒品危害防制條例第2條第2項第1款規定之第1級
    毒品，並屬行政院公告為懲治走私條例「公告管制物品項目
    及其數額」甲類第4款之管制進出口物品，不得持有、運輸
    或私運進口。核被告甲○○、乙○○所為，均係犯毒品危害
    防制條例第4條第1項前段之運輸第1級毒品罪及懲治走私條
    例第2條第1項之私運管制物品進口罪。其等持有毒品行為，
    已被運輸之行為所吸收，不另論罪。被告2人與「黑雄」之
    男子間，有犯意聯絡、行為分擔，為共同正犯。被告2人以
    同一運輸毒品海洛因之行為而觸犯上述2項罪名，為想像競
    合犯，應從一重依毒品危害防制條例第4條第1項之運輸第1
    級毒品罪處斷。又被告乙○○年紀尚輕、前無犯罪紀錄（參
    其前案紀錄表）、夾帶入境之海洛因尚未流入市面即為警查
    獲、危害尚非重大，其於本件犯罪中係受共同被告甲○○所
    誘、為圖9萬元小利而罹此法定本刑為死刑、無期徒刑之重
    罪，犯罪情狀尚堪憫恕，認縱處以本罪最低刑度之無期徒刑
    猶嫌過重，爰依刑法第59條規定酌減其刑。經審酌被告2 人
    犯罪之動機、方法、手段、所生危害暨其等犯後態度等一切
    情狀，分別量處如主文所示之刑，及就被告甲○○部分依法
    宣告褫奪公權終身，以示懲儆。扣案海洛因球8顆為查獲之
    第一級毒品，應依毒品危害防制條例第18條前段規定沒收銷
    燬之。
據上論斷，應依刑事訴訟法第299條第1項前段、毒品危害防制條
例第4條第1項、第18條前段，懲治走私條例第2條第1項，刑法第
11條、第28條、第55條、第59條、第37條第1項，判決如主文。
本案經檢察官鮑慧忠到庭執行職務。
中    華    民    國    95    年    12    月    12    日
                  刑事第一庭    審判長法  官  林欽章
                                      法  官  姚銘鴻
                                      法  官  葉明松
以上正本證明與原本無異。
如不服本判決，應於判決送達後十日內向本院提出上訴狀 (須附
繕本 )。
中    華    民    國    95    年    12    月    12    日
                                      書記官  陳錫威
所犯法條：
毒品危害防制條例第4條第1項
製造、運輸、販賣第一級毒品者，處死刑或無期徒刑；處無期徒
刑者，得併科新臺幣1千萬元以下罰金。


司法院資訊處製作；財團法人民間司法改革基金會備份。
